臺灣高等法院臺中分院刑事判決　　　　　民國九十一年度交上易字第一九八○號
　　上　訴　人
　　即　被　告　甲○○
右上訴人因過失傷害案件，不服臺灣臺中地方法院中華民國九十一年九月六日第一審
判決（民國九十年度交易字第七八九號，起訴案號：臺灣臺中地方法院九十年度偵字
第八八九七號），提起上訴，本院判決如左：
    主　  文
原判決關於甲○○部分撤銷。
甲○○因過失傷害人，處有期徒刑貳月，如易科罰金，以佰元折算壹日。
    事  　實
一、甲○○於八十九年九月十一日十六時四十五分許，無照駕騎ＴＲＳ─六二五號機
    車，途經台中縣大里市○○街塗城國小側門無名巷口擬右轉進入文化街時，應注
    意並能注意而疏未注意支線車應讓幹線車先行，並減速慢行，隨時採取必要之安
    全措施等相關安全規定，貿然自巷口右轉，致與亦疏未注意車前狀況及減速慢行
    ，與有過失之賴世傑所騎車相擦撞，致丙○○鎖骨骨折成傷。
二、案經丙○○訴由臺灣臺中地方法院檢察署檢察官偵查起訴。
    理　  由
一、訊據被告甲○○供承於右揭時地駕車發生車禍致丙○○受傷之事實，核與告訴人
    丙○○之指訴相符，並有道路交通事故調查報告表乙份、相片六張及診斷證明書
    二紙在卷可稽。按汽車行駛至無號誌之交岔路口，支線車應讓直行車先行；汽車
    行駛時，駕駛人應注意車前狀況，並隨時採取必要之安全措施；道路安全規則第
    一百零二條第一項第二款、第九十四條第三項分別定有明文。被告甲○○駕駛機
    車行經交岔路口，自應注意上開規則，且依其狀況，又非不能注意，竟疏不注意
    為之，甲○○由支線駛出右轉未暫停讓丙○○之幹道直行車先行，致在巷口與丙
    ○○之機車發生撞擊，致丙○○受傷，被告甲○○顯有過失。又本件經送請台灣
    省台中縣區車輛行車事故鑑定委員會鑑定及台灣省汽車肇事覆議鑑定委員會覆議
    結果，亦均認被告甲○○行經無號誌岔路口，由支線駛出右轉未暫停讓幹道直行
    車先行，為肇事主因。被告丙○○行經無號誌岔路口，未減速慢行且未注意車前
    狀況，為肇事次因，有鑑定意見書及覆議函可稽，益證被告之行為有過失，被告
    甲○○辯稱伊有停車再開、核無可採。被害人丙○○因本件車禍受傷，與被告甲
    ○○之過失行為間並有相當因果關係。罪證明確，過失犯行洵堪認定。
二、核被告甲○○所為，係犯刑法第二百八十四條第一項前段之過失傷害罪。被告甲
    ○○未領有重型機車駕駛執照而駕駛重型機車，業據其陳述在卷，應依道路交通
    管理處罰條例第八十六條第一項之規定加重其刑。原審判決論處被告罪刑，固非
    無見，惟本件告訴人丙○○與有過失，又其雖依自首規定減輕其刑，及被告甲○
    ○依無照駕車規定，依法加重其刑，但原審量處丙○○拘役卅日，被告甲○○部
    分，則量處有期徒刑四月，不無遍重。被告上訴意旨，執就此指摘原判決不當，
    非無理由，應由本院將原判決該部分撤銷改判。爰審酌被告過失程度、告訴人傷
    勢及仍未與之達成和解等一切情狀，量處如主文第二項所示之刑，同時諭知如易
    科罰金之折算標準。
三、據上論斷，應依刑事訴訟法第三百六十九條第一項前段、第三百六十四條、第二
    百九十九條第一項前段，刑法第二百八十四條第一項前段、第四十一條第一項前
    段，道路交通管理處罰條例第八十六條第一項，罰金罰鍰提高標準條例第一條前
    段、第二條前段，判決如主文。
本案經檢察官乙○○到庭執行職務。
中    華      民      國　  　九十一   年      十二     月     十 　  日
                                  臺灣高等法院臺中分院刑事第二庭
                                        審判長法  官  羅  禮  政
                                              法　官　蔡　聰　明
                                              法  官　陳　欣　安
右正本證明與原本無異。
不得上訴。
                                              書記官    錫  彬
中      華      民      國　  　九十一   年      十二     月     十 　  日
                                                                        Ｉ
